最高法院刑事判決　　　　　　　　　　　　　　　八十七年度台上字第三三八二號
　　上 訴 人　台灣高等法院高雄分院檢察署檢察官
　　被　　告　甲○○
右上訴人因被告違反槍彈藥刀械管制條例案件，不服台灣高等法院高雄分院中華民
國八十七年五月五日第二審判決（八十七年度上訴字第六五八號，起訴案號：台灣高
雄地方法院檢察署八十六年度偵字第一九四○三、二二○八一號），提起上訴，本院
判決如左：
    主  文
原判決撤銷，發回台灣高等法院高雄分院。
    理  由
本件原判決認定：上訴人於民國八十四年十月間某日，將名為「陳海洋」之男子所寄
交具殺傷力之美製點三二手槍、西德製八釐米改造模型手槍及改造九○玩具手槍各一
支暨制式子彈六發，藏放於宜蘭縣羅東鎮○○街十號其租住處後側之草叢內，經警於
八十六年五月十三日晚上九時許查獲等情，因而論上訴人一行為同時觸犯修正前槍
彈藥刀械管制條例第七條第四項、第九條之一第三項、第十條第三項、第十一條第三
項之未經許可無故寄藏手槍、改造模型槍、可發射子彈具殺傷力之槍枝及子彈罪，從
一重論處未經許可無故寄藏手槍罪刑，固非無見。
惟查：(一)按舊槍彈藥刀械管制條例係於八十五年九月二十五日修正公布增訂第九條
之一，始就未經許可，擅自改造模型槍及販賣、運輸、轉讓、持有、寄藏、陳列改造
模型槍等行為，設有較重之特別處罰規定；在此之前，有上開行為者，係依同條例第
十條對於行為客體為可發射子彈具有殺傷力槍枝之概括規定，予以論處。又按刑罰法
律上之寄藏罪，於寄藏行為完畢時其犯罪即已完成，其後之占有該寄藏物，乃犯罪之
狀態繼續而非行為繼續（院解字第三六三二號解釋參照）。原判決認定被告受寄代藏
上開槍彈之時間在八十四年九月間，當時舊槍彈藥刀械管制條例尚未增訂第九條之
一，則原判決對於被告寄藏改造模型槍部分，僅就八十五年九月間增訂之舊條例第九
條之一第三項及現行條例（八十六年十一月二十四日修正公布）之相關規定，為輕重
之比較，而未依刑法第二條第一項，併將被告寄藏行為完成時之法律，即舊條例第十
條第三項予以比較適用，亦不說明其不併予比較之理由，難謂適法。(二)按保安處分適
用裁判時之法律，刑法第二條第二項定有明文，是裁判時之新法如有應予保安處分之
規定者，即使比較新舊法輕重結果，適用舊法論罪科刑，仍應適用新法宣示保安處分
。原判決以被告行為後，舊槍彈藥刀械管制條例業經修正為槍彈藥刀械管制條例
，因舊條例較有利於被告，爰適用舊條例並依想像競合犯之例，從一重論被告以舊條
例第七條第四項（相當於現行條例第七條第四項）未經許可無故寄藏手槍罪，並判處
有期徒刑一年六月。則依上開說明，本件自有現行槍彈藥刀械管制條例第十九條第
一項關於保安處分規定之適用。乃原判決不依此項規定併予宣告強制工作，亦有判決
不適用法則之違誤。以上或為本院依職權得調查之事項，或為檢察官上訴意旨所指摘
，應認有發回更審之原因。
據上論結，應依刑事訴訟法第三百九十七條、第四百零一條，判決如主文。
中      華      民      國    八十七    年      十      月      八      日
                              最高法院刑事第六庭
                                  審判長法官  黃  劍  青
                                        法官  劉  敬  一
                                        法官  林  增  福
                                        法官  邵  燕  玲
                                        法官  張  清  埤
      右正本證明與原本無異
                                              書  記  官
中      華      民      國    八十七    年      十      月     十四     日
